臺灣臺中地方法院民事判決
                                    110年度豐簡字第810號
原      告  沈倍廣  

訴訟代理人  黃志傑律師
被      告  阿爾奇多媒體股份有限公司

被      告  奇爾斯整合行銷有限公司

兼  上二人
法定代理人  詹奇鴻（原名詹皓宇）


上列當事人間請求確認出資額等事件，本院於民國111年7月15日
言詞辯論終結，判決如下：
    主      文
一、確認被告詹奇鴻對被告奇爾斯整合行銷有限公司出資額新臺
    幣50萬元存在。
二、原告其餘之訴駁回。
三、訴訟費用由被告詹奇鴻、奇爾斯整合行銷有限公司負擔二分
    之一，餘由原告負擔。
　　事實及理由
一、原告主張：
  ㈠原告執有被告詹奇鴻簽發如附表所示本票，並經本院以民國9
    5年度票字第12752號民事裁定准予強制執行，經原告多次強
    制執行無果後，再於109年7月21日向本院執行處執行①被告
    詹奇鴻對被告奇爾斯整合行銷有限公司（下稱奇爾斯有限公
    司）出資額，及執行②被告詹奇鴻對被告阿爾奇多媒體股份
    有限公司（阿爾奇股份有限公司），經本院109年度司執字
    第86016號執行事件（下稱系爭執行事件）受理，並於110年
    8月9日核發扣押命令。
　㈡詎上開兩公司於110年8月23日就上開執行命令，聲明異議稱
    ：被告詹奇鴻之出資額及股份均不存在，惟依公司登記資料
    所示，被告詹奇鴻對被告奇爾斯有限公司有出資額新臺幣（
    下同）50萬元，縱已登記事項有變更，惟被告不為變更登記
    ，不得以其事項對抗原告。被告聲明異議已影響原告後續執
    行程序，是原告於法律上之地位有不安之狀態存在，且此種
    不安之狀態，能以確認判決將之除去，是原告提起本件確認
    訴訟，有受確認判決之法律上利益等語，並聲明：⒈確認被
    告詹奇鴻對被告奇爾斯有限公司有出資額50萬元存在。⒉確
    認被告詹奇鴻對被告阿爾奇股份有限公司有400萬股之股份
    存在。
二、被告則以：
  ㈠被告阿爾奇股份有限公司之股東為被告奇爾斯有限公司，故
    係被告奇爾斯有限公司持有被告阿爾奇有限公司之股份。至
    於被告詹奇鴻僅為法人股東（即被告奇爾斯有限公司）依公
    司法第27條第2項指派之自然人代表即被告詹奇鴻當選為被
    告告阿爾奇股份有限公司之董事，被告詹奇鴻並非被告阿爾
    奇股份有限公司之股東，被告詹奇鴻對被告阿爾奇股份有限
    公司並無400萬股之股份。故原告訴請確認被告詹奇鴻對被
    告阿爾奇股份有限公司有400萬股之股份存在，應屬無據。
　㈡雖依公司登記資料所示，被告詹奇鴻對被告奇爾斯有限公司
    有出資額新臺幣（下同）50萬元，惟被告詹奇鴻並未實際繳
    納股款，卻以申請文件表明已收足，違反公司法第9條第1項
    前段規定，經本院108年度簡字第1180號刑事判決判處有期
    徒刑2月確定。故原告訴請確認被告詹奇鴻對被告奇爾斯有
    限公司有出資額50萬元存在，亦屬無據等語，資為抗辯，並
    聲明：原告之訴駁回。
三、本院之判斷：
㈠、阿爾奇股份有限公司部分：
　⒈被告阿爾奇股份有限公司之股東為法人股東即被告奇爾斯有
    限公司與訴外人凱威科技股份有限公司二人，被告詹奇鴻並
    非被告阿爾奇股份有限公司之股東等情，有臺中市政府111
    年1月20日府授經登字第11107024770號函及檢附發起人會議
    議事錄、法人代表指派書、董事願任同意書、發起人名冊等
    資料可佐（見本院卷第125至172頁）。因此，被告詹奇鴻對
    被告阿爾奇股份有限公司並無股東權利，並未持有400萬股
    之股數。
　⒉從而，原告訴請確認被告詹奇鴻對被告阿爾奇股份有限公司
    有400萬股之股份存在，應屬無據。
㈡、奇爾斯有限公司部分：
　⒈按公司設立登記後，有應登記之事項而不登記，或已登記之
    事項有變更而不為變更之登記者，不得以其事項對抗第三人
    ，公司法第12條定有明文；有限公司章程應載明股東姓名或
    名稱、資本總額及各股東出資額，公司法第101條第1項第3
    款、第4款分別定有明文。又文書，依其程式及意旨得認作
    公文書者，推定為真正，民事訴訟法第355條第1項亦有明文
    。經查，被告奇爾斯有限公司屬有限公司，於104年間設立
    登記，登記資本額為100萬元，董事為被告詹奇鴻，出資額
    為50萬元，有臺中市政府111年1月20日府授經登字第111070
    24770號函及檢附奇爾斯有限公司變更登記表、奇爾斯有限
    公司章程等資料可佐（見本院卷第175至176頁、第189至191
    頁），足認可推定被告詹奇鴻對被告奇爾斯有限公司有出資
    額50萬元存在。
　⒉被告詹奇鴻雖抗辯：被告詹奇鴻實際未繳納股款，卻以申請
    文件表明已收足，違反公司法第9條第1項前段規定，經本院
    108年度簡字第1180號刑事判決判處有期徒刑2月確定等情（
    見本院卷第93至94頁），有被告詹奇鴻前案紀錄表及上開刑
    事判決可佐（見本院卷第65至66頁、第97至108頁），堪信
    為真。然查，經本院檢附上開刑事判決函詢台中市政府：「
    是否依公司法第9條第1項、第3項前段規定，撤銷或廢止被
    告奇爾斯有限公司之登記？」（見本院卷第257頁），經臺
    中市政府以111年6月23日府授經登字第11107369230號函稱
    ：「奇爾斯有限公司違反公司法第9條第1項規定，查已於判
    決確定（109年2月10日）前補足股款，故本府業以111年5月
    13日府授經登字第11107264040號函通知奇爾斯有限公司及
    本院，不予撤銷設立登記」（見本院卷第295頁），並以111
    年7月11日府授經登字第11107404860號函檢附公司資金補正
    聲請書、設立股款補正明細表、奇爾斯有限公司之玉山銀行
    存摺交易明細表可佐（見本院卷第299至344頁），可認被告
    詹奇鴻於刑事判決確定前，已補足股款。因此，被告詹奇鴻
    此部分抗辯，不足為有利其之認定。
　⒊再者，⑴依被告奇爾斯有限公司之登記資料，被告詹奇鴻對被
    告奇爾斯有限公司有出資額50萬元。縱實際出資情形與登記
    情形不一致，依公司法第12條規定，已登記之事項有變更而
    不為變更之登記者，不得以其事項對抗第三人，仍不得對抗
    善意第三人之原告。從而，原告主張被告詹奇鴻對被告奇爾
    斯有限公司有出資額50萬元，核與上開登記資料相符，應屬
    有據。⑵至於上開登記出資額現存價值若干，由系爭執行事
    件鑑定估價認定。而鑑定估價之金額，僅涉及原告強制執行
    可得受償之金額，與被告詹奇鴻對被告奇爾斯公司出資額之
    認定，係屬二事，特此敘明。
　⒋從而，原告訴請確認被告詹奇鴻對被告奇爾斯有限公司有50
    萬元出資額，應屬有據。　
四、綜上所述，原告訴請確認被告詹奇鴻對被告奇爾斯有限公司
    出資額50萬元存在，為有理由，應予准許。原告訴請確認被
    告詹奇鴻對被告阿爾奇股份有限公司有400萬股之股份存在
    ，為無理由，應予駁回。　　
五、本件判決之基礎已臻明確，兩造其餘攻擊防禦方法及舉證，
    核與判決無影響，爰不另一一論述，併此敘明。
六、訴訟費用負擔之依據：民事訴訟法第79條。　　
中　　華　　民　　國　　111 　年　　8 　　月　　12　　日
                      臺灣臺中地方法院豐原簡易庭
                                  法　官　高士傑
以上正本係照原本作成。
如不服本判決，應於送達後20日內，向本院提出上訴狀並表明上
訴理由，如於本判決宣示後送達前提起上訴者，應於判決送達後
20日內補提上訴理由書（須附繕本）。如委任律師提起上訴者，
應一併繳納上訴審裁判費。
中　　華　　民　　國　　111 　年　　8 　　月　　12　　日
                                  書記官　蔡伸蔚
附表：本票
編號 發   票   日 票面金額（新臺幣） 到   期  日 證據出處 001 94年2月16日 29萬5,000元 94年12月31日 本院95年度票字第12752號裁定